臺灣彰化地方法院刑事判決　　　　　　　 94年度訴字第698號
公　訴　人　臺灣彰化地方法院檢察署檢察官
被　　　告　甲○○原名文榮正.
　　　　　　庚○○
上列被告等因竊盜案件，經檢察官提起公訴（九十四年度偵字第
三○四五、三○四六號）及移送併辦（九十四年度偵字第三九六
二、四四四一、四六八五、五○七九號），本院依簡式審判程序
判決如下：
    主  文
甲○○共同連續竊盜，累犯，處有期徒刑柒月。
庚○○共同連續竊盜，累犯，處有期徒刑壹年。
    事  實
一、甲○○前因偽造文書及違反著作權法等案件，經法院分別判
    處有期徒刑六月、六月，並均諭知易科罰金之折算標準確定
    ，其後經聲請定應執行刑有期徒刑十月確定，業於民國九十
    二年八月三十日執行完畢（起訴書誤植為九十二年八月三十
    一日）。又庚○○前因違反毒品危害防制條例案件，經法院
    判處有期徒刑三月，並諭知易科罰金之折算標準確定，已於
    九十年九月二十八日易科罰金執行完畢。詎均不知悔改，復
    由甲○○與庚○○，或由庚○○與蕭明峰（另由檢察官移送
    本院併案審理）共同基於意圖為自己不法所有之概括犯意聯
    絡，或由庚○○單獨一人而連續為下列竊盜行為：
（一）甲○○與庚○○於九十四年四月十四日十六時許，在彰化
      縣永靖鄉光雲村劉厝巷五號前，共同以徒手竊取己○○所
      有之鐵桶一個，得手後將鐵桶置放於車牌號碼ＫＶＪ─四
      九三號重機車上，並載往資源回收場變賣，得款均朋分花
      用殆盡。
（二）甲○○與庚○○於九十四年四月十八日十五時許，在彰化
      縣員林鎮○○○○段十五號工寮內，共同以徒手竊取乙○○所有之農藥噴霧器一個，得手後將農藥噴霧器置放於上
      揭重機車上而離開現場，於上址附近五十公尺處，適為乙○○發現報警處理而查獲。
（三）甲○○與庚○○於九十四年四月十九日十六時三十分許，
      在彰化縣社頭鄉平和村村民巷二號之豬舍後方，共同以徒
      手竊取丁○○所有之鐵製水溝蓋十四塊，得手後將水溝蓋
      置放於上開重機車上，並欲載往資源回收場變賣途中，因
      形跡可疑為警盤查，而循線查悉上情。
（四）庚○○與蕭明峰於九十四年六月四日十三時三十分許，在
      彰化縣社頭鄉廣興村大圳巷一號旁，共同以徒手竊取戊○○所有之白鐵製水溝蓋一塊，得手後將水溝蓋置放於車牌
      號碼ＴＳＩ─七六二號重機車上，並由蕭明峰載往資源回
      收場變賣途中，因形跡可疑為警盤檢而查獲上情。
（五）庚○○於九十四年四月十一日十一時許，在彰化縣社頭鄉
      湳底村湳底巷與湳底一巷口處，獨自以徒手竊取辛○○所
      有之鐵製水溝蓋一塊，得手後將水溝蓋置放於車牌號碼Ｔ
      ＳＩ─七六二號重機車上，並載往資源回收場變賣，得款
      均花用殆盡。
（六）庚○○於九十四年四月十四日二十三時許，在彰化縣社頭
      鄉○○村○○路○段四六六巷社頭鄉立托兒所旁工地，獨
      自徒手竊取丙○○所有之建築鋼條一批，得手後變賣款項
      花用殆盡。
二、案經彰化縣警察局員林、田中分局報請臺灣彰化地方法院檢
    察署檢察官偵查起訴及併案審理。
    理  由
一、上揭事實，業據被告甲○○、庚○○於本院準備程序、審理
    時認罪而坦承不諱，核與共犯蕭明峰供述之內容（事實編號
    （四）部分），及被害人己○○、乙○○、丁○○、戊○○
    、辛○○、丙○○指述之被害情形，以及證人邱新賀、張景
    銘、張創位證述之情節，悉相符合，並有贓物認領保管單四
    份、現場圖二張、攝有失竊物品及現場等內容之照片共二十
    三張附卷可資佐證。綜上，本件事證明確，被告二人前揭竊
    盜犯行，洵堪認定，應予依法論科。
二、核被告甲○○、庚○○二人所為，均係犯刑法第三百二十條
    第一項之普通竊盜罪。起訴書雖僅就前揭事實編號（二）（
    三）所示竊盜犯行提起公訴，而未論及其餘竊盜犯行，惟此
    部分與上開已起訴論罪科刑部分，有連續犯之裁判上一罪關
    係，並經檢察官聲請併辦，基於審判不可分之原則，本院自
    得併予審判。另起訴書及移送併辦意旨書雖認被告二人上開
    多次竊盜行為係涉犯常業竊盜罪嫌，惟查渠等行竊之次數有
    限，且所竊得之物品價值不高，尚難基此遽認渠等係基於常
    業之犯意行竊，起訴書此部分見解，容有未洽，又公訴人其
    後於本院審理時已當庭變更起訴法條為普通竊盜罪，本院即
    毋庸再予變更，先此敘明。被告甲○○與庚○○就上開編號
    （一）至（三）部分之竊盜行為，及被告庚○○與蕭明峰就
    上開編號（四）部分之竊盜行為，各自有犯意聯絡與行為分
    擔，為共同正犯。另被告甲○○、庚○○各自先後多次竊盜
    犯行，時間緊接，犯罪構成要件相同，顯係基於概括之犯意
    反覆為之，為連續犯，應各依刑法第五十六條之規定，以一
    罪論，並分別加重其刑。又被告甲○○前因偽造文書及違反
    著作權法等案件，經法院分別判處有期徒刑六月、六月，並
    均諭知易科罰金之折算標準確定，其後經聲請定應執行刑有
    期徒刑十月確定，業於九十二年八月三十日執行完畢，另被
    告庚○○前因違反毒品危害防制條例案件，經法院判處有期
    徒刑三月，並諭知易科罰金之折算標準確定，已於九十年九
    月二十八日易科罰金執行完畢，此有臺灣彰化地方法院檢察
    署刑案資料查註紀錄表及臺灣高等法院被告全國前案紀錄表
    各一份附卷可稽，渠等於五年以內再犯本件有期徒刑以上之
    罪，應各依刑法第四十七條之規定論以累犯，並分別遞加重
    其刑。爰審酌被告二人之品行、犯罪之動機、目的、手段、
    所生危害、所得利益，且渠等不思以正當途徑獲取所需，輕
    忽他人財產法益，顯示法治觀念薄弱，惟其二人犯後已知坦
    承罪行，態度尚稱良好等一切情狀，分別量處如主文所示之
    刑，以資懲儆。
據上論斷，應依刑事訴訟法第二百七十三條之一第一項、第二百
九十九條第一項前段，刑法第二十八條、第五十六條、第三百二
十條第一項、第四十七條，罰金罰鍰提高標準條例第一條前段，
判決如主文。
本案經檢察官郭緯中到庭執行職務。
中　　華　　民　　國  　94　　年　  8  　月    24　   日
                  臺灣彰化地方法院刑事第三庭
                      法      官  李  進  清
以上正本證明與原本無異。
如不服本判決，應於判決送達後10日內，向本院提出上訴狀 (須
附繕本)。
告訴人或被害人對於判決如有不服具備理由請求檢察官上訴者，
其上訴期間之計算係以檢察官收受判決正本之日期為準。
中　　華　　民　　國  　94　　年　  8  　月    31　   日
                      書  記  官  張  木  松
附錄法條：
中華民國刑法第320條第1項
(普通竊盜罪、竊佔罪)
意圖為自己或第三人不法之所有，而竊取他人之動產者，為竊盜
罪，處 5 年以下有期徒刑、拘役或 500 元以下罰金。
